臺灣臺北地方法院民事判決　　　　　　　94年度勞訴字第92號
原　　　告　丁○○
　　　　　　乙○○
　　　　　　丙○○
上三人共同
訴訟代理人　謝佳伯律師
複　代理人　程巧亞律師
被　　　告　國泰建設股份有限公司
法定代理人　戊○○
訴訟代理人　蘇遠成律師
複　代理人　蔡玉雪律師
上列當事人間請求給付工資等事件，本院於九十四年七月二十九
日言詞辯論終結，判決如下：
    主  文
被告應給付原告張堅毅新臺幣伍拾貳萬壹仟柒佰貳拾肆元及自民
國九十三年十月一日起至清償日止，按週年利率百分之五計算之
利息。
原告其餘之訴駁回。
訴訟費用由被告負擔五分之一，餘由原告丁○○、乙○○各負擔
五分之二。
本判決於原告張堅毅以新臺幣壹拾柒萬伍仟元供擔保後得假執行
。但被告如以新臺幣伍拾貳萬壹仟柒佰貳拾肆元為原告張堅毅預
供擔保得免假執行。
原告其餘假執行之聲請駁回。
    事實及理由
一、本件原告主張：
（一）原告三人前均於被告公司任職，被告公司為促銷餘屋而於
      92年7月16日訂定「91年度前已完工存貨工地加強促銷實
      施辦法」，規定於員工個人銷售責任戶數達成80%以上者
      ，即以成交價2%發給房屋銷售獎金，原告三人均已達成銷
      售目標，且被告承辦人員亦已於93年1月8日依上開辦法以
      成交價2%計算業務部人員之銷售獎金。詎被告公司當時之
      總經理吳明輝竟稱為免其他單位員工因無法領取相同比例
      之獎金，將銷售獎金改依實際成交價0.5%計算，僅給付原
      告丁○○銷售獎金265,010元、短少795,030元，給付乙○○250,923元、短少752,769元，給付丙○○161,688元、
      短少485,064元。
（二）又92年度原告丁○○尚有補休假35天、特別休假18天，原
      告乙○○尚有補休假33天、特別休假12天，原告丙○○尚
      有補休假20天、特別休假7.5天。而原告丁○○每月薪資
      為88,000元、每日薪資2,933元，原告乙○○每月薪資為
      67,050元、每日薪資2,235元，原告丙○○每月薪資為
      55,000元、每日薪資1,833元、依此計算，被告應依勞動
      基準法第36、37條及39條之規定，給付原告丁○○補休假
      工資205,310元、特別休假未休工資52,794元，應給付原
      告乙○○補休假工資147,510元、特別休假未休工資
      26,820元，應給付原告丙○○補休假工資73,320元特別休
      假未休工資16,762元。
（三）另被告公司93年1月6日公布之員工優退辦法之優退申請書
      附註雖記載「本人並切結領取優退金後，不以任何理由向
      公司要求其他津貼或給付」，惟本件原告所請求者係工資
      及獎金，並非其他津貼或給付，且上開優退辦法並無領取
      優退金後即不得領取不休假獎金之記載，並於第3條第3及
      第4點明白規定優退人員得領取業績獎金及不休假獎金，
      優退申請書上開附註記載，違背優退辦法無效。況原告丙○○是辦理資遣而非優退，被告更無理由拒絕給付等語。
      並聲明：(一)被告應給付原告丁○○1,053,134元及自93 年
      10月1日起至清償日止按年息百分之五計算之利息。(二)被
      告應給付原告乙○○927,099元及自93年10月1日起至清償
      日止按年息百分之五計算之利息。(三)被告應給付原告丙○○575,146元及自93年10月1日起至清償日止按年息百分之
      五計算之利息。(四)願供擔保，請准宣告假執行。
二、被告則以：
（一）被告公司就公司業務考量，於申請優退員工除已符合自請
      退休或強制退休條件之員工一律准許外，就其餘員工之申
      請，被告公司得裁量准許與否。原告三人原均任職被告公
      司營業部，原告丁○○、乙○○先後於93年4月4日及5日
      填表申請優退，經被告公司核准而均於該月30日離職。至
      原告丙○○則係於93年7月30日辭職。
（二）被告公司93年優退辦法所為優退人員離職時若仍有未休完
      之特別休假時，按其未休日數發給不休假獎金之規定，係
      指當年度（93年）之特別休假而言，原告丁○○、乙○○
      於93年度未休完之特別休假，被告公司均已發給不休假獎
      金。至於92年度之特別休假，原告三人非可歸責於被告而
      未於該年度結束前休畢，依被告公司之特別休假給假辦法
      第5條規定及行政院勞工委員會87年9月23日台87勞動二字
      第041683號函釋意旨，視為放棄，原告不得再請求發給特
      別休假未休工資。
（三）至原告主張92年度之加班補休假未休工資部分，因原告三
      人任職之營業單位，主要從事房屋銷售等業務，星期六、
      日為一般購屋市場最活絡之時，勞資雙方合意於星期六、
      日上班，而依被告公司員工待遇辦法第16條第2項規定，
      以補休為原則，如因業務需要未准予補休時，應填寫加班
      單並敘明加班事由及必要性，呈核准後送管理部登記核後
      發給加班費。且加班補休應於於一個月內休畢，逾期視為
      放棄。原告三人於92年度未自排定補休日期，依上開規定
      ，顯已放棄其補休及申請加班費之權利，不得再為請求。
（四）又被告公司92年度之加強促銷辦法，係就91年度以前已完
      工之工地以百分之百銷售為目標而訂定，惟事後統計發現
      ，若依該辦法之獎懲方式實施，則約80%員工均須受懲罰
      ，惟營業部員工則免受懲罰，並可領取豐渥之獎金，因營
      業部本即以銷售房屋為其業務，其員工於銷售房屋之時間
      、經驗均遠勝其他部門員工，該辦法訂定之分配責任額部
      分，就營業部與其他各部門間每位員工之分配額比例，顯
      非公平合理，恐引發員工之對立，並導致勞資關係緊張，
      顯非訂立該辦法當時所期待或能預料之結果，被告公司為
      維護公司內部員工之和諧、避免員工之對立，決定不依該
      辦法辦理，而就有銷售房屋之員工，給予其按成交價0.5%
      計算之獎金，並於93年2月間發放完畢，原告三人迄至離
      職均無異議。且衡諸民法227條之2有關情事變更原則之規
      定，被告公司不依該辦法為獎懲，並無不當，原告此部有
      關銷售獎金之請求，亦無理由。
（五）況原告丁○○、乙○○於申請優退時即同意不再以任何理
      由向被告公司要求其他津貼或給付，其再請求前開各項給
      付，亦無理由等語資為抗辯。並聲明：(一)原告之訴及假執
      行之聲請均駁回；(二)如受不利判決，願供擔保請准免為假
      執行之宣告。
三、兩造經本院於94年6月22日日言詞辯論期日協商確認兩造之
    爭執及不爭執事項（見本院卷第28頁）為：
（一）兩造不爭執之事項：
  １、原告丁○○、乙○○原均任職被告公司營業部部襄理，原
      告丁○○於93年4月4日填表申請依被告公司93年度優退辦
      法退休，原告乙○○於同年月5日填表申請，經被告公司
      核准而均於93年4月30日退休。原告丙○○原任職於被告
      公司營業部，於93年7月30日辭職。
  ２、被告公司於93年1月6日公布員工之優退辦法規定「凡於提
      出優退申請時任職年資滿八年以上之各部室員工皆適用本
      辦法。惟基於公司業務考量，除同時已符合自請退休或強
      制退休規定員工之優退案件一律照准外，其餘員工之優退
      申請案，公司仍保有駁回之裁量權」。優退申請書附註記
      載「本人確認依公司優退辦法提出優退申請無誤，亦同意
      公司依優退辦法支付本人優退金，本人並切結領取優退金
      後，不以任何理由向公司要求其他津貼或給付」。
  ３、被告公司特別休假給假辦理第5條規定：「員工休假期間
      薪津照常支給，特別休假日期由勞資雙方協調排定之，年
      度結束仍未休畢視同放棄。」其員工待遇辦法第16條補休
      規定第2、3款規定「(二)各營業單位（含分公司）星期例假
      日加班者，應以補休為原則，如因業務需要未准予補休時
      ，應於加班後之次日填寫加班單敘明加班事由及必要性，
      依申請規定呈核准後送管理部登記核算加班費。(三)加班補
      休之申請依請假（公假）規定手續辦理，並於一個月內休
      畢，逾期視為放棄。」
  ４、被告公司於92年7月16日公布「國泰建設公司91年度前已
      完工存貨工地加強促銷實施辦法」，其第四條第1款獎勵
      規定：「員工個人或單一責任單位之責任戶數達成率80%
      （含）以上，獎金以成交價總和Ｘ2%發給。員工個人或單
      一責任單位之責任戶數達成率80%（不含）以下，獎金以
      成交價總和Ｘ1.5%發給」，原告三人之銷售責任額均為每
      人八戶。
  ５、被告公司已於93年2月間給付原告丁○○銷售獎金265,010
      元、乙○○250,923元、丙○○161,688元。原告三人93年
      度特別休假未休日數，被告亦已發給不休假獎金。
  ６、92年度原告丁○○有特別休假18天、補休假35天未休，原
      告乙○○有特別休假12 天、補休假33天未休，原告丙○○有特別休假7.5天、補休假20天未休。
  ７、原告丁○○每月薪資為88,000元、每日薪資2,2,933元，
      原告乙○○每月薪資為67,050元、每日薪資2,235元，原
      告丙○○每月薪資為55,000元、每日薪資1,833 元。
（二）兩造爭執事項：
  １、原告丁○○、乙○○是否已因優退申請書上附註之記載，
      而不得再向被告主張權利？
  ２、被告公司「國泰建設公司91年度前已完工存貨工地加強促
      銷實施辦法」有無修正或廢止？被告可否僅依成交價總和
      0.5%給付銷售獎金？
  ３、被告公司特別休假給假辦理第5條規定之效力如何？原告
      可否請領92年度特別休假未休工資？及其數額？
  ４、被告員工待遇辦法第16條補休規定第2、3款規定之效力如
      何？原告可否請求92年補休假工資？及其數額？
四、茲就兩造所爭執之事項審究如下：
（一）原告丁○○、乙○○是否已因優退申請書上附註之記載，
      而不得再向被告主張權利？
  １、查勞動契約繼續中，應給付特別休假未休工資、加班工資
      、績效獎金之事實如已發生，此時勞工依法所享有之報酬
      請求權，係獨立的請求權，依契約自由原則，勞雇雙方自
      得就此請求權成立和解，勞工於取得上開工資及獎金請求
      權後，自願減少請求金額，甚至拋棄其請求，此係對既得
      權利之處分，自非無效。本件被告公司優退申請書附註記
      載「本人確認依公司優退辦法提出優退申請無誤，亦同意
      公司依優退辦法支付本人優退金，本人並切結領取優退金
      後，不以任何理由向公司要求其他津貼或給付」，有優退
      申請書影本在卷可稽（見本院卷第16頁），而本件原告請
      求之銷售獎金差額、補休假工資、特別休假未休工資，於
      申請優退時既已發生，為獨立之請求權，被告抗辯原告丁○○、乙○○於申請優退時已同意不再以任何理由向其要
      求其他津貼或給付，不得再為本件請求，應為可取。原告
      丁○○、乙○○主張其據以請求特別休假及補休假工資之
      勞動基準法第39條為強制規定，縱其已於優退申請書上簽
      名，亦得再為請求云云，則無可取。
  ２、原告丁○○、乙○○雖主張其若未提出優退申請，將遭被
      告公司不合理之對待，且優退申請書上皆有上開註記，若
      不於其上簽名，被告公司不會同意其申請，其於註記下方
      簽名，係受制於被告公司不合理要求下不得已之行為云云
      。惟為被告公司所否認，辯稱原告等係因優退辦法可多得
      25%優退金（見本院卷第53頁），原告丁○○、乙○○就
      其不得不申請優退乙節，未據舉證，自無足取。
  ３、原告丁○○、乙○○雖又主張被告公司利用勞工申請優退
      之便，要求勞工一併放棄其他已取得之權利，其優退申請
      書上附註記載，違反民法第148條第2項規定，不能認為有
      效云云。按行使權利，履行義務，應依誠實及信用方法，
      民法第148條定有明文。而查，上開「本人切結領取優退
      金後，不以任何理由向公司要求其他津貼或給付」之文字
      ，係記載於申請人簽名之正上方，申請優退者於簽名提出
      申請時必能查悉。而被告公司系爭優退辦法係以申請時任
      職年資滿8年以上之各部室員工為對象，而依該優退辦法
      優退者，除依被告公司人事管理規則規定計發退職金或退
      休金外，並加發25%優退金，93年度考績及業績獎金並按
      在職月數比例發給，未休完之特別休假亦按未休日數發給
      不休假獎金，有被告公司93年1月6日（93）國泰建管字第
      002 號令影本在卷足憑（見本院台北簡易庭94年度北勞調
      字第70號卷第10頁），被告公司既未強迫原告丁○○、乙○○申請優退，原告丁○○、乙○○於提出申請時，復非
      不可衡量其是否尚有其他津貼或給付未領及其數額，與
      25%之優退金相較之優劣，以決定是否提出申請，原告等
      既可依其判斷決定是否提出優退申請，即難認被告公司以
      優退申請書上開附註記載一次了結與員工間權利義務關係
      ，有違誠實信用之原則，原告以該記載違反誠實信用原則
      主張該記載為無效，應非可取。
  ４、原告丁○○、乙○○雖又以其本件所請求者係工資及獎金
      ，並非優退申請書所載其他津貼及給付性質云云，惟工資
      及獎金核均屬被告公司所為給付之一種，原告丁○○、乙○○以此主張其得再為本件主張，亦無可取。
（二）被告公司「國泰建設公司91年度前已完工存貨工地加強促
      銷實施辦法」有無修正或廢止？被告可否僅依成交價總和
      0.5%給付銷售獎金？
  １、查被告公司92年7月16日之「國泰建設公司91年度前已完
      工存貨工地加強促銷實施辦法」實施工期自92年7月16日
      起至12月31日止，其第4條第1款規定員工個人或單一責任
      單位之責任戶數達成率80%（含）以上，獎金以成交價總
      和X2%發給，有該辦法影本在卷可稽（見本院台北簡易庭
      94年度北勞調字第70號卷第8頁），而該辦法沒有經過修
      正，實施期滿後始發現除營業部門外大多數員工未達到責
      任額，如依該辦法實施將受懲戒，故將懲戒部分取消，獎
      勵部分則降低為依成交總額之0.5%發給獎金等情，已據被
      告及證人甲○○陳述相符（見本院卷第27頁、第52頁背面
      ），上開促銷實施辦法既未經修正或廢止，原告主張被告
      公司應依該辦法所定發給獎金，非無可取。
  ２、被告雖辯稱若依該辦法之獎懲方式實施，將有約80%員工
      均須受懲罰，營業部員工則可領取豐渥之獎金，因營業部
      本即以銷售房屋為其業務，該辦法所訂營業部與其他各部
      門間員工之分配額比例，顯非公平合理，其為維護公司內
      部員工之和諧、避免員工之對立，乃決定不依該辦法辦理
      而就有銷售房屋之員工，給予其按成交價0.5%計算之獎金
      衡諸民法227條之2之規定，被告公司不依該辦法為獎懲，
      並無不當云云，惟按民法第227條之2情事變更原則之規定
      ，係指因情事變更，而於兩造契約當事人間造成不公平之
      結果而言，本件被告公司於頒訂上開促銷辦法時就其所定
      之獎金比例，衡情應已就其利弊得失及公司之負擔各方面
      為考量，依該辦法施行之結果，對被告公司應無何顯失公
      平之情形，而營業部與其他部門員工就房屋銷售之經驗及
      技巧會有強弱差異，應為被告公司於經營上所明知，其結
      果亦為頒訂時所得預料，若其認實施結果，因多數員工將
      受懲罰，恐引發勞資及勞工間對立，其固可取消關於懲罰
      之實行，但對於已依該辦法達成業績之員工，基於信賴保
      護原則，仍應依約給付獎金。況被告公司於決策時不為審
      慎評估，卻於事後為避免因思慮不周所致之不良影響，而
      違背原告之信賴，欲使原告承受變更決策不利益，殊非保
      護勞工之道，其抗辯得依民法第227條之2不依該辦法發給
      獎金，應無可取。
  ３、又被告公司作成上開決定，事先並未與營業部討論，只於
      事後口頭告知證人甲○○，請其轉告同事，但大家並不同
      意等情，已據證人甲○○證述在卷（見本院卷第53頁），
      被告公司於上開促銷辦法施行屆滿之後，片面更改獎金比
      例，顯然使原告等營業部人員拋棄其依上開促銷辦法應有
      之權利，既未經原告同意，自不得拘束原告，原告尚非不
      得請求被告公司依該辦法計算給付獎金。
  ４、而查，原告張堅毅部分，原告只依實際成交價0.5%計算發
      給原告張堅毅銷售獎金161,688元，與以成交價2%計算，
      短少485,064元，為兩造所不爭（見本院卷第27頁），則
      原告張堅毅此部分主張被告公司應給付其短少之銷售獎金
      485,064元，自屬可取。至於原告丁○○、乙○○部分，
      因其於申請優退時，已切結不再以任何理由向被告公司要
      求其他津貼或給付，已如前述，則其請求權已因拋棄而消
      滅，其即不得再為本件請求。
（三）被告公司特別休假給假辦理第5條規定之效力如何？原告
      可否請領92年度特別休假未休工資？及其數額？
  １、被告公司特別休假給假辦法第5條規定「員工休假期間薪
      津照常支給，特別休假日期由勞僱雙方協調排定之，年度
      結束仍未休畢視同放棄」（見本院卷第19頁）。原告雖主
      張上開規定違反勞動基準法第39條之規定無效云云，惟按
      勞動基準法第39條係規定，同法第38條所定之特別休假，
      工資應由雇主照給。雇主經徵得勞工同意於休假日工作者
      ，工資應加倍發給。被告公司上開規定，並無特別休假期
      間不給付工資，或徵得勞工於休假日工作時不加倍發給工
      資之規定，或其他與勞動基準法第39條相反之規定。且按
      「雇主如要求勞工於年度終結或契約終止前應休完特別休
      假，於法尚無不可」、「勞工未於年度終結時休完特別休
      假，如係因事業單位生產之需要，致使勞工無法休完特別
      休假時，則屬可歸責於雇主之原因，雇主應發給未休日數
      之工資。至於特別休假未休完之日數，如係勞工個人之原
      因而自行未休時，則雇主可不發給未休日數之工資」，亦
      經行政院勞工委員會 (87)台勞動二字第041683號、(79)
      台勞動二字第21827號函釋在案，雇主對於勞工因個人原
      因未休畢特別休假之日數，既可不發給工資，則原告上開
      特別休假給假辦法第5條規定，特別休假日未於年度結束
      前未休畢者視同放棄，與勞動基準法第39條之規定，並無
      違背，原告主張被告公司上開特別休假給假辦法第5條違
      反勞動基準法第39條規定無效，並無可取。
  ２、本件原告丁○○、乙○○、張堅毅三人於92年度各有特別
      休假18天、12天、及7.5天未休完，固為兩造所不爭，而
      被告公司員工如申請休特別休假，公司會准等情，已據證
      人即原告三人任職被告公司時之長官甲○○證述在卷（見
      本院卷第53頁），難認原告三人係因可歸負於被告公司之
      原因而未休完92年度之特別休假，則依被告公司特別休假
      給假辦法第5條規定及上開行政院勞工委員會函釋，視同
      放棄，被告公司並無須發給未休日數之工資，原告三人此
      部分之請求，應非有據。
  ３、原告丁○○、乙○○雖以系爭員工優退辦法優退標準第4
      條規定，主張其仍得請求被告公司發給未休完日數之工資
      云云，查系爭員工優退辦理優退標準第4條雖規定「優退
      人員離職時若仍有未休完之特別休假，按其未休日數發垥
      不休假獎金」，惟原告丁○○、乙○○係於93年4月間申
      請優退，而其92年度之特別休假於92年度結束時仍未休畢
      部分，依被告特別休假給假辦法第5條規定，已視為放棄
      ，被告抗辯優退辦法優退標準第4條所稱特別休假，係指
      93 年度之特別休假，應為可取，原告丁○○、乙○○以
      之主張其仍得請求被告給付92年度未休完之特別休假工資
      ，並無足取。
（四）被告員工待遇辦法第16條補休規定第2款、第3款規定之效
      力如何？原告可否請求92年補休假工資？及其數額？
  １、查被告公司員工待遇辦法第4章加班值勤第16條第2項補休
      規定第2款、第3款規定「各營業單位（含分公司）星期例
      假日加班者，應以補休為原則，如因業務需要未准予補休
      時，應於加班後之次日填寫加班單並敘明加班事由及必要
      性，依申請規定呈核准後送管理部登記核算加班費」、「
      加班補休之申請依請假（公假）規定手續辦理，並於一個
      月內休畢，逾期視同放棄。」，有該員工待遇辦法影本在
      卷可稽（見本院卷第22頁）。而勞工於延長工作時間後，
      如同意選擇補休而放棄領取延長工時工資，為法所不禁，
      惟有關補休標準等事宜亦當由勞雇雙方自行協商決定等情
      ，業經行政院勞工委員會79年9月21日台79勞動二字第
      2215 5號函釋在案（見本院卷第53頁）。被告公司上開辦
      法既已行之有年，應認勞雇雙方就此已有合意，原告主張
      被告公司上開員工待遇辦法之規定，違反勞動基準法第39
      條而無效云云，應非可取。
  ２、原告本件主張未休之補休假均屬92年度之補休假，未依員
      工待遇辦法第16條規定於一個月內休完，亦未填加班單，
      固為兩造所不爭，惟原告陳稱係因被告公司有輪休表，規
      定一星期休一天，沒辦法休完，與證人即原告三人任職被
      告公司時之主管甲○○證稱「92 年下半年為衝業績，公
      司要求營業部人員週休一日，且只能在非假日輪休，等到
      年底再找機會補休，希望營業部人員多爭取業績，不要太
      計較休假，因此營業部人員實際累積的休假沒辦法補休」
      等語，核相符合（見本院卷第53頁）。被告公司既要營業
      部員工週休一日，等到年底再找機會輪休，顯然被告公司
      於92年度對於營業部員工，實際上並未施行員工待遇辦法
      第16條第2項之規定，則其依上開規定抗辯原告等未於一
      個月內補休完畢，已視同放棄云云，即非可取。準此，原
      告尚有補休假未休完，然兩造勞動契約既已終止，而無從
      補休，則其主張被告應折算數發給加班工資，應為可取。
  ３、惟如前所述，原告丁○○、乙○○於申請優退時，已切結
      不以任何理由再向被告公司要求其他津貼或給付，則其請
      求權已因拋棄而消滅，自不得再為本件請求。至於原告張
      堅毅部分，其共有補休假20天未休，而其每日薪資為
      1,833元，為兩造所不爭，其於假日加班工作，依勞動基
      準法第39條後段規定，應加倍發給工資，惟勞動基準法第
      39條前段規定，及被告公司特別休假給假辦法第5條均規
      定，員工休假日期間薪津被告公司照常支給，亦即被告公
      司給付張堅毅之月薪55,000元中已包含休假日之工資在內
      ，故被告公司於此部分，應再給付原告張堅毅一倍之工資
      即36,660元（1,833x20=36,660），原告張堅毅主張被告
      公司應再發給二倍之工資，應非可取。
五、綜上所述，原告丁○○、乙○○已於優退申請書上表明不再
    以任何理由向被告公司要求其他津貼或給付，故已不得再向
    被告請求本件之給付。原告張堅毅非可歸負於被告之原因而
    未休完92年度之特別休假，則依被告公司特別休假給假辦法
    第5條規定及行政院勞工委員會函釋，視同放棄，亦不得再
    為請求。惟被告公司應依「國泰建設公司91年度前已完工存
    貨工地加強促銷實施辦法」發給原告張堅毅短少之銷售獎金
    485,064元，及依勞動基準法第39條規定發給原告張堅毅補
    休假未休工資36,660元。
六、從而，原告依兩造勞動契約關係及勞動基準法規定，原告丁○○、乙○○請求被告給付銷售獎金、補休未休工資、特別
    休假未休工資，及原告張堅毅請求被告給付特別休假未休工
    資，均屬無據，應予駁回。原告張堅毅請求被告給付短少之
    銷售獎金及補休假工資於521,724元（485,064+36,660），
    及自93年9月30日原告於勞資爭議案件協調會為請求之翌日
    ，即93年10月1日起至清償日止按年息百分之五計算之利息
    之範圍內，為屬有據，應予准許，逾此範圍之請求，為屬無
    據，應予駁回。
七、兩造其餘主張陳述及所提之證據，經本院審酌後，認均不足
    以影響本判決之結果，均毋庸再予論述，附此敘明。
八、兩造均陳明願供擔保，以代釋明，聲請宣告假執行或免為假
    執行，經核原告勝訴部分，均與法律規定相符，爰分別酌定
    相當之擔保金額予以准許；至原告敗訴部分，其假執行之聲
    請，因訴之駁回而失所附麗，不應准許。
九、結論：本件原告之訴為部分有理由，部分無理由，並依民事
    訴訟法第79條、第85條第1項但書、第390第2項、第392條第
    2項，判決如主文。
中　　華　　民　　國　　94　　年　　8 　　月　　19　　日
                  勞工法庭    法  官  張靜女
右為正本係照原本作成
如對本判決上訴，須於判決送達後廿日內向本院提出上訴狀
中　　華　　民　　國　　94　　年　　8 　　月　　19　　日
                              書記官  莊滿美
